臺灣臺北地方法院交通事件裁定　　　　　　　　　　九十三年度交聲字第五九三號
　　異 議 人 即
　　受 處 分 人　甲○○
右列異議人即受處分人因違反道路交通管理處罰條例案件，對於交通部公路總局台北
區監理所板橋監理站中華民國九十三年六月三十日所為之處分（原處分案號：板監違
字第裁四一－Ｃ00000000號）聲明異議，本院裁定如左：
        主  文
異議駁回。
        理  由
一、按駕駛人駕駛汽（機）車，應遵守道路交通標誌、標線、號誌之指示；汽（機）
    車行駛至交叉路口，其行進、轉彎，應遵守燈光號誌，道路交通安全規則第九十
    條、第一百零二條第一項第一款定有明文。又汽（機）車駕駛人，行經有燈光號
    誌管制之交叉路口闖紅燈者，處新台幣（以下同）一千八百元以上五千四百元以
    下罰鍰，汽（機）車駕駛人駕駛汽（機）車違反道路交通管理處罰條例第五十三
    條規定者，除應依該條規定之罰鍰處罰外，並予記違規點數三點，道路交通管理
    處罰條例第五十三條、第六十三條第一項第三款亦分別定有明文。
二、本件受處分人即異議人甲○○駕駛車號ＵＥＺ－六七號輕型機車，於九十三年
    五月十九日十六時十五分許，在台北縣中和市○○路及捷運路路口，因「闖紅燈
    」違規，經台北縣政府警察局中和分局以受處分人所有該部汽車有違反前揭道路
    交通管理處罰條例第五十三條規定之行為當場攔停掣單舉發，並經受處分人於舉
    發通知單上簽名收受，嗣受處分人於舉發通知單上所載應到案日期前提出申訴，
    經原處分機關函請原舉發單位調查結果，仍認受處分人有前開交通違規行為，原
    處分機關即於九十三年六月三十日依前揭道路交通管理處罰條例第五十三條、第
    六十三條第一項第三款裁處受處分人即異議人罰鍰一千八百元，並予記違規點數
    三點。
三、受處分人矢口否認有前揭違規行為，且辯稱：本件舉發員警開立之舉發通知單內
    容填寫不全，且舉發通知單上註明之住址與應到案處所分屬二個不同轄區，該舉
    發通知單本身即有錯誤而難以成立；另本件原處分機關僅採信舉發員警單方面之
    說詞，是否有失公平？云云。經查：
    （一）本件受處分人有於前述時地闖紅燈行駛之違規事實，業據證人即開單告發
          受處分人之員警周德萬到庭具結證稱：「（問：當時情形如何？）當時受
          處分人停在興南路上等紅燈時，我就在她後方，紅燈還沒變換綠燈時，她
          就左轉，我就跟著她後面將她攔下，告知她她違規了，我就開闖紅燈告發
          單。（問：你是否確定她有紅燈左轉的違規？）我確定，因為我跟另一位
          警員當時在她正後方，我不可能看錯。」等語明確（見本院九十三年七月
          二十日訊問筆錄參照），按證人乃為原處分機關認定受處分人有前開違規
          行為之原證人，其並到庭在本院法官面前以言詞供述本件訴訟上之待證事
          實－受處分人有前開違規事實，本院由其上開供述已得有心證，且卷存證
          據資料內並無積極證據足以證明證人上開證述係屬虛偽，亦無足以令人顯
          信其證述為不可採之品行證據或前科證據存在，本院自不得僅以證人為本
          件開單告發受處分人之員警即抹煞其在訴訟上所具有之原證人資格，且衡
          諸證人周萬得為執法人員，與受處分人素不相識，諒無設詞誣陷受處分人
          之理，其證言應堪採信，是受處分人有上開違規事實足堪認定。
    （二）次查，行為人有違反道路交通管理處罰條例之情形而當場舉發者，舉發通
          知單應填記駕駛人或行為人姓名、性別、出生年月日、地址、
          號碼及車主姓名、地址、車牌號碼、車輛種類，且應就其違反行為簡要明
          確記載於違規事實攔內，並記明其違反條款後，將該舉發通知單交付行為
          人簽名或蓋章收受之，違反道路交通管理事件統一裁罰基準及處理細則第
          十一條第一項第一款、第十二條第一項有明文規定。就本件舉發員警開立
          舉發通知單之內容以觀，上開規定所需記載之事項，皆明確填寫於該通知
          單上，違規時間及違規地點亦有填寫，且該通知單亦經受處分人親自簽名
          收受（參證人周德萬於本院訊問時庭呈之舉發通知書），故該舉發通知單
          之填寫過程及內容均符合程序及規定，受處分人異議意旨稱舉發員警通知
          單之違規事實未書寫清楚一情，自不足採。
    （三）受處分人辯稱舉發通知單註明之地址與應到案處所分屬二個不同轄區，舉
          發行為似有不當之處云云。惟查：本件舉發通知單上應到案處所雖應為台
          北市交通事件裁決所，然應到案處所除可以填寫違規人之
          亦可填寫車籍所在地之處，業據證人周萬得證述明確，本件違規車輛之車
          監理站之轄區內，是舉發員警雖一時筆誤而將應到案處所寫成板橋監理站
          ，亦不違法。且誤寫應到案處所一事，並不影響受處分人違規之事實，焉
          能以此即認原處分機關之裁決有誤，是受處分人以上開辯詞置辯顯不足採
          。
四、綜上所述，受處分人確有在前揭時地闖紅燈之違規行為，從而原處分機關依前揭
    道路交通管理處罰條例第五十三條、第六十三條第一項第三款、違反道路交通管
    理事件統一裁罰基準及處理細則及違反道路交通管理事件統一裁罰基準表之規定
    ，裁處受處分人罰鍰一千八百元並予記違規點數三點，核無違誤，本件受處分人
    之異議為無理由，自應將其異議駁回。
據上論斷，應依道路交通案件處理辦法第十九條，裁定如主文。
中　　　華　　　民　　　國　　　九十三　　年　　　七　　月　　二十六　　日
                                臺灣臺北地方法院交通法庭
                                      法　官　蔡  如  琪
右正本證明與原本無異。
如不服本裁定，應於送達後五日內，向本院提出抗告狀。
                                      書記官  黃  鈴  容
中　　　華　　　民　　　國　　　九十三　　年　　　七　　月　　二十六　　日
